臺灣高雄地方法院刑事判決　　　　　　　　　　　　　八十九年度自字第四四三號
　　自　訴　人　丙○○
　　自訴代理人　陳妙泉律師
　　　　　　　　蔡建賢律師
　　被　　　告　甲○○
　　選任辯護人　吳建勛律師
　　　　　　　　游雪莉律師
　　　　　　　　江雍正
　　被　　　告　辛○○
　　　　　　　　乙○○
　　　　　　　　己○○
　　　　　　　　戊○○
　　　　　　　　庚○○
右列被告因偽造文書等案件，經自訴人於民國八十九年一月十六日向最高法院檢察署
等機關提出檢舉函，經最高法院檢察署發由台灣高雄地方法院檢察署（以下簡稱高雄
地檢署）檢察官於民國八十九年二月十一日分他字案以瀆職案件開始偵查（八十九年
他字第一四五號），嗣自訴人於民國八十九年八月二十四日向本院對甲○○、己○○
、庚○○提起自訴，而高雄地檢署檢察官於八十九年八月二十九日以查無犯罪嫌疑簽
結上開他字案件，自訴人又於九十一年一月四日向本院對於辛○○、乙○○、戊○○
提起追加自訴，本院判決如左：
    主  文
甲○○、辛○○、乙○○、己○○、戊○○、庚○○均無罪。
    理  由
一、自訴人丙○○係「祭祀公業張分」派下員之一，目前並擔任該祭祀公業之管理人
    一節，有高雄縣旗山鎮鎮公所函文及該函所附之證明書各一紙在卷可證（附於八
    十九年他字第一四五號卷內），復有自訴人提出之派下員系統表（剪報）一紙可
    憑（本院卷第四四六頁），堪信為真實。至被告甲○○之選任辯護人陳述：自訴
    人丙○○之祖先係「張分」之女兒，依習俗祭祀公業之繼承乃傳男不傳女，因而
    質疑自訴人是否具有本件祭祀公業派下員管理人之合法資格一節，經查，祭祀公
    業之繼承，依從習俗，係以享有派下權之男系子孫，或奉祀本家祖先之女子及從
    母姓之子孫為限，一般女子或不從母姓之子孫（例如招贅婚之子女係從母姓），
    向無派下權，即不得繼承祭祀公業財產（參照最高法院七十年度第二二次民事庭
    會議決議），亦即並無絕對「傳男不傳女」之習俗，是以辯護人前述意旨容有未
    洽。又按，祭祀公業之財產，應為該公業派下員所公同共有，故若因犯罪對於共
    有權利有侵害時，無論該權利為公同共有或分別共有，其共有人中之一人，均不
    得謂非犯罪之被害人，自得提起自訴（參照最高法院七十四年台上字第六四六五
    號判決）。是以自訴人既屬該祭祀公業公同共有人之一，其認為祭祀公業之財產
    權受侵害時，自有提起自訴之權，從而本件自訴應屬合法，合先敘明。
二、按同一案件經檢察官依第二百二十八條規定開始偵查者，不得再行自訴，刑事訴
    訟法第三百二十三條第一項本文定有明文（於八十九年二月九日修正公布，於同
    年月十一日生效，就非告訴乃論之罪改採所謂「公訴優先原則」）。而所謂「同
    一案件」乃指被告同一且犯罪事實同一（包括單純一罪或有裁判上一罪關係之罪
    ）者。經查，自訴人前於八十九年一月十六日，向最高法院檢察署等機關提出檢
    舉函，經該署發由高雄地檢署檢察官於八十九年二月十一日分他字案以瀆職案件
    （卷面之被告欄載為「高雄縣旗山地政」）開始偵查（八十九年他字第一四五號
    ），嗣由高雄地檢署檢察官於同年八月二十九日以查無犯罪嫌疑簽結上開他字案
    件，有簽文一份在卷可憑（本院卷第五六頁），上述情形並經本院調閱前開他字
    案偵查卷後核閱屬實，嗣自訴人再於八十九年八月二十四日以「偽造文書、竊佔
    」等案由，向本院對被告甲○○、己○○、庚○○提起本件自訴。又查，自訴人
    於前述檢舉函內，僅表明：「本人於八十八年八月依法完成祭祀公業派下員登記
    ，不料土地所有權狀於八十三年間被他人誤領」、「當本人拿到權狀後，建商已
    將本人土地用圍牆圍著，不肯讓本人進入及使用自己之土地，目前建商佔為己有
    」、「本人從旁聽到流言，建商花五百萬元委託民代等一群人處理此事」、「建
    商有錢，民代及公務員有權結合起來實在恐怖」等官商勾結之言詞，嗣於該瀆職
    案件中，檢察官傳喚證人、調閱物證之調查期間，自訴人除指明「建商係甲○○
    」外，並未指明告訴或告發之其他對象為何人，是以本案被告中僅甲○○涉及有
    無「經檢察官開始偵查後即不得再行自訴」之問題。進一步言之，自訴人於檢察
    官訊問時雖已指明「建商係甲○○」等語，然對於犯罪事實內容並未明確指明，
    且該他字案之案由係「瀆職」，與本案案由之「偽造文書、竊佔」等，尚難認二
    者具有單純一罪或裁判上一罪之「同一案件」之關係，況該瀆職案件業經檢察官
    以「查無犯罪嫌疑」而簽結，自已與本案不生任何同一案件之關係。是以本院仍
    得對被告甲○○就本件自訴案件進行實體審理程序，其選任辯護人稱：被告甲○○先前業經檢察官開始偵查，而認此部分應諭知自訴不受理一節，容有未洽，合
    先敘明。
三、自訴意旨略以：被告甲○○係永瑞裕建設股份有限公司（以下簡稱永瑞裕公司）
    之負責人，而自訴人丙○○係「祭祀公業張分」之派下員之一，乃祭祀公業張分
    之財產之公同共有人之一，民國八十三年間，因永瑞裕公司在「祭祀公業張分」
    所有坐落於高雄縣旗山鎮○○段第一七一號、第一七二號地號土地（以下簡稱系
    爭土地）周圍購置大批土地，計畫興建「旗山頂美」樓房出售，被告甲○○明知
    系爭二塊土地係屬「祭祀公業張分」所有，竟意圖為永瑞裕公司不法之利益，夥
    同被告辛○○、代書乙○○積極尋找旗山當地同名同姓之人，嗣發現戶籍設於高
    雄縣旗山鎮上洲裡周厝巷二八號之被告己○○，經與被告己○○及其子即被告戊○○洽談後，其等均明知系爭土地係「祭祀公業張分」所有，竟由被告己○○與
    甲○○簽訂系爭土地之買賣契約（以下簡稱系爭契約），利用高雄縣旗山地政事
    務所（以下簡稱旗山地政事務所）將上開土地所有人誤載為「張分」所有之誤，
    再勾結有犯意聯絡之旗山地政事務所承辦人員庚○○，於八十三年九月間，委由
    代書乙○○代被告己○○出面佯稱「己○○」即為「張分」，「陳」為被告己○○所冠夫姓，且土地所有權狀業已遺失，（欲申請更名登記）等語為由，向旗山
  地政事務所領取真正所有權人「祭祀公業張分」於土地重劃後尚未領取之土地所
    有權狀，被告庚○○亦明知被告己○○並非「張分」，竟在未向己○○索取身分
    證影本、切結書或舊土地所有權狀之情形下，違反正常作業規定而將系爭土地之
    所有權狀補發予被告乙○○，被告乙○○於取得上開權狀後，即於八十三年十一
    月間向旗山地政事務所提出申請，欲將系爭土地之所有人更正為「己○○」所有
    ，以便順利將系爭土地移轉予永瑞裕公司或被告甲○○所有，然幸經旗山地政事
    務所另位承辦人員查知被告己○○之戶籍地址與系爭土地之土地登記簿內「張分
    」之地址不符，駁回其申請，始未得逞。嗣被告甲○○、己○○仍基於前開竊佔
    之犯意，由被告己○○出具系爭土地之使用同意書，交由永瑞裕公司而持向高雄
    縣政府申請核發建造執照、使用執照，永瑞裕公司遂據以興建「旗山頂美」別墅
    ，並將系爭土地上興建為上開別墅之庭園後出售牟利，嗣因自訴人於八十八年九
    月十五日向旗山地政事務所申請測量土地時，始發現上情，經自訴人向永瑞裕公
    司及被告甲○○請求返還系爭土地均不獲理會，因認被告等共同涉有刑法第二百
    十三條之公務員登載不實事項於公文書之偽造文書罪及地三百二十條第二項之竊
    佔罪等罪嫌。
四、按犯罪事實應依證據認定之，無證據不得推定其犯罪事實；不能證明被告犯罪者
    ，應諭知無罪之判決，刑事訴訟法第一百五十四條、第一百五十六條、第三百零
    一條第一項分別定有明文。次按，刑事被告在被判罪確定之前，應被推定為無罪
    及被告並無自證無罪之義務，均為刑事訴訟之基本原則，是以被告否認犯罪所持
    之辯解，縱無可取，仍不得因此資以為反證其犯罪之論據，有最高法院八十七年
    度台上字第三四七一號判決可資參照。又按，刑法第三百二十條第二項之竊佔罪
    ，既係以意圖為自己或第三人不法之利益，而竊佔他人之不動產為其構成要件（
    參照最高法院二十五年上字第七三七四號判例），若行為人主觀上不具不法利益
    之意圖，則不構成此罪。又刑法第二百十三條偽造公文書之罪，以公務員明知為
    不實之事項而登載於職務上所掌之公文書，及足以生損害於公眾或他人為構成要
    件，如公務員登載不實之事項，並非明知，雖足以生損害於公眾或他人，亦不成
    立偽造公文書之罪（參照最高法院三十九年台上字第一八號判例）。而若有不具
    本條公務員身分者欲成立本罪，需其與具公務員身分者有共同之犯意聯絡、行為
    分擔，亦即不具公務員身分者，主觀上仍需明知公務員所登載為不實之事項，始
    得依刑法第三十一條第一項，而負同法第二百十三條之共犯責任。
五、自訴人認被告等六人涉有右揭罪嫌，係以被告等均明知系爭土地為「祭祀公業張
    分」所有，竟未經自訴人丙○○即該祭祀公業管理人之同意，推由代書即被告乙○○出面佯稱被告「己○○」即為系爭土地所有人「張分」，代為向地政事務所
    人員即被告庚○○申請而領得土地所有權狀，並欲申請更正系爭土地所有人為被
    告己○○本人之名義，然嗣未更正得逞後，被告己○○竟又出具偽造之系爭土地
    使用同意書交由被告甲○○，使永瑞裕公司得以持向高雄縣政府獲准核發建造執
    照、使用執照，以遂行其等竊佔系爭土地之目的等情，資為論罪依據。
六、訊據被告等均堅決否認涉有右揭犯行，被告甲○○辯稱：當初為建造「旗山頂美
    」時，係委由被告辛○○收購土地，嗣後辛○○又另找代書乙○○負責接洽系爭
    土地之買賣，他們如何找到己○○之經過情形，我不清楚，我不知自訴人是系爭
    土地之所有人，否則我何必花費五百萬元向己○○購買該地？且為了興建「旗山
    頂美」我總共收購五千多坪土地，沒有必要竊佔自訴人這七十幾坪地，我絕無竊
    佔、偽造文書的意思等語；被告辛○○辯稱：當時受甲○○之委託收購完十幾筆
    土地時，才發現有一小塊土地（指系爭土地）沒收購到，我們代書乙○○去調卷
    ，發現該地所有人是「張分」，後來乙○○又去戶政單位查，發現有一位「張分
    」嫁到溪州那裡，嫁給姓陳的，我們就去找己○○的兒子即戊○○談買賣，他們
    確實以前住在系爭土地（三桃巷，目前是三協里），但他兒子戊○○說不曉得有
    一塊地，我們就猜想可能是己○○出嫁之前他父親給她的地，所以就決定以五百
    萬元跟他買，訂金開支票一百萬元，當場交付，當時己○○的兒子就有說不知道
    該地是否他們所有，若將來可以辦，確定地是他們的，再跟他們買，否則他願意
    交還訂金，後來代書發現登記不過去，己○○非所有人，己○○就把訂金退還，
    我本身並未到地政事務所辦理事情，我只是居間受甲○○委託處理等語；被告乙○○辯稱：我擔任代書，當初他們簽系爭合約時是辛○○叫我去現場，當時現場
    有甲○○、己○○的兒子都在場，簽完約我就去辦理更名，因為己○○原名是張
    分，嫁給姓陳的之後，冠夫姓，戶籍謄本上有這樣記載，而土地登記謄本上記載
    所有人是張分，所以必須辦更名，我當初是帶申請書、登記清冊、戶籍謄本等資
    料送地政事務所的收發室，後來地政人員通知說所有人的地址不符，要我補正己○○設籍在舊地址的資料，我後來問己○○，她說找不到，之後因為超過補件十
    五天的期限，就被駁回，我就去領回資料（包括系爭土地之所有權狀），在辦理
    期間，我沒有私下與地政人員接觸等語；被告己○○辯稱：八十三年六月間，辛○○及里長柯定石到我住處說我有一塊地在旗山鎮三桃山，要向我收購，因我本
    人不識字，所以都由我長子陳忠儀負責洽談，之後便商訂買賣契約，至於事後向
    地政事務所辦理領狀、過戶等手續，我們都委由代書乙○○辦理，自始至終我都
    未拿到系爭土地之所有權狀等語，被告戊○○辯稱：當初是辛○○議員及柯定石
    里長說我們在三桃山有一塊地，問我們要不要賣，我們說沒有地，後來我們把己○○的印章、身分證交給代書乙○○辦理，乙○○代書是辛○○介紹的，後他們
    說不能辦，我們就在八十四年九月十一日把九十六萬元還給甲○○（其中四萬元
    則已經付給介紹人柯定石及一位事後已過世的姑丈），當日在場還有乙○○、辛○○及柯定石，系爭土地之買賣我們均交由李代書去辦，實際情形我們並不清楚
    等語；被告庚○○辯稱：我在八十一年七月起到八十四年二月十六日任職旗山地
    政事務所。在八十八年十二月一日調查局找我我才知道此事。當時我已轉到公路
    局上班。當初地政重測案件有六百九十四筆，系爭土地只是其中的二筆。重測案
    是專案人員處理，我是負責一般案件的權狀發放作業。一般權狀發放時，在權狀
    的交付發狀欄會有我蓋章押日期。本件旗山鎮○○段土地重測地籍圖的封面根本
    尚未有發狀人簽章，且我的日期章間距與頭林段土地重測之發狀日期章的間距也
    不一樣。此外，該地地籍重測表上，在「己○○」印章旁邊有手寫更名二字，那
    也不是我的筆跡。一般由我發狀時，我會在領狀人蓋章下方押上日期，但本件重
    測資料上並未有蓋日期等語。經查：
（一）證人丁○○即負責系爭「旗山頂美」房屋之建築師，業已到庭證稱：我係於八
      十六年間受被告甲○○之委託，擔任本件房地之建築師，負責設計、監造房屋
      ，之後直到八十六年五月十七日拿到執照，六月三十日核准開工，都是經過高
      雄縣政府建設局核發的，我們建造執照曾經前後變更過三次，是因台電授電室
      的位置變動、地號變更（因土地零碎，我們向地政機關申請重新整合分割）、
      結構變更等因素，但都與系爭第一七一號、第一七二號地號土地無關，因當初
      甲○○提出的土地就不包括這二筆，當時我有問他為何會空出這一塊地，這樣
      蓋房子，比較奇怪，他說他找不到地主，所以我們所畫第一次至第三次之全區
      總配置圖上，就將一七一、一七二地號二筆相連之土地部分空出，後來也以這
      樣的方式蓋好，申請建造執照必須附土地所有權人的使用同意書、地籍謄本、
      地籍圖，直接去地政事務所申請就可以，本件土地當初申請都有附同意書（參
      照本院九十年十一月二十七日審判筆錄，第三六二頁），另經本院依職權調閱
      高雄縣政府建設局所核發之八六高縣建局建管字第一一六三號建造執照、八七
      高縣建局建管字第六五二七號使用執照之案卷，查知「旗山頂美」房地於申請
      核發建造執照時所附之建築圖，並不包括系爭二筆土地，且卷內所附土地使用
      同意書，亦不包括系爭二筆土地之同意書，此有上開案卷及全區配置圖（含第
      一次至第三次）共三份可資佐證。從而自訴人指稱：被告甲○○興建「旗山頂
      美」時佔用系爭二筆土地一節，容有未洽。
（二）系爭二筆土地於地籍圖重測前為北勢段二五四、二五四之一地號，所有權原為
      「祭祀公業張分」，管理人張萬老，而高雄縣旗山地政事務所於六十四年間新
      舊登記簿轉載時，漏載「祭祀公業」四字，將所有權人誤植為「張分」，遂於
      八十年辦理地籍圖重測時，權狀為己○○誤領，嗣於八十六年五月十九日收件
      三二一三號案件，依原管理人張萬老之子張文龍之陳情書辦理更正登記，已將
      「張分」更正登記為「祭祀公業張分」完畢，又該祭祀公業派下員丙○○於八
      十八年八月二十三日申請管理人變更登記，始發現上情，旗山地政事務所遂會
      同旗山鎮上洲里里長前往己○○住處洽商其繳回誤領之權狀；又系爭二筆土地
      於八十年地籍圖重測，嗣由己○○於八十三年間以更名名義領回重測後之所有
      權狀二張，嗣向地政事務所辦理更名登記時，因無法檢附「旗山鎮三和里二四
      八號」住址戶籍謄本，被駁回申請，系爭土地之地籍登記資料，並無因己○○
      誤領而更改等情，分別有高雄縣旗山地政事務所八八旗地一字第六六二一號、
      八十九年三月二日八九旗地一字第一一九二號、八十九年八月十四日八九旗地
      一字第五三Ｏ二號函文共三紙在卷可憑，則由此可知，系爭土地於六十四年間
      即因地政事務所不詳承辦人員之作業疏失，將所有權人由「祭祀公業張分」誤
      載為「張分」（此點亦為自訴人所不否認），從而被告甲○○委託被告辛○○
      等人於籌備、收購「旗山頂美」所需土地時，依查證所得之上開結果，自難發
      現系爭土地所有權人為「祭祀公業張分」之事實，參以被告己○○原名確係「
      張分」，嗣嫁予陳清長而冠夫姓，前並居住於高雄縣旗山鎮○○街北勢三百二
      十二番地一節，有其姓名先後登載為「張分」、「己○○」之戶籍謄本各一份
      在卷可憑（附於高雄地檢署之他字卷內），是以被告甲○○、辛○○、乙○○
      等人辯稱：因地籍圖上所有人為「張分」，遂尋找旗山鎮內名為「張分」者，
      因而尋得原名為「張分」之被告己○○，進而推論該地係被告己○○之父暗中
      遺留予被告己○○等情，堪予採信。亦即尚難認被告甲○○、辛○○、乙○○
      等人於簽訂收購系爭土地契約之時，主觀上明知被告己○○非系爭土地所有人
      之事實，從而，即難認其等具有不法利益之竊佔犯意。
（三）再查，被告甲○○向被告己○○購買系爭土地時所簽立之契約書，日期係八十
      三年六月十九日，依自訴人自承：係於八十四年間發現有人要在系爭土地蓋房
      子，於八十八年間才發現權狀遭冒領等情（參照他字案卷內八十九年二月二十
      二日之偵訊筆錄），可知於被告甲○○簽訂系爭土地之收購契約時，自訴人尚
      未出面主張權利。且被告甲○○、己○○、戊○○等人於發現被告己○○並非
      系爭土地之真正所有人後，被告己○○、戊○○隨即歸還買賣土地價金一節，
      亦據被告辛○○供陳明確，且依旗山地政事務所之前述函文亦可知，經地政人
      員於八十八年八月三十日、同年九月十日以函文通知後，被告己○○業於同年
      九月底託人繳回系爭土地權狀（參照該所八十九年三月二日八九旗地一字第一
      一九二號函文），此亦經被告乙○○於本院審理時供陳明確（參照本院九十一
      年一月三十一日審判筆錄），綜合上情以觀，自難認被告己○○、戊○○於簽
      訂系爭土地之買賣契約時，主觀上有偽造文書、或有將系爭土地據為己有之不
      法利益意圖。且依同案被告辛○○所述：我們去找己○○的兒子即戊○○談買
      賣時，戊○○說不曉得有一塊地，不知道該地是否他們所有，若將來可以辦，
      確定地是他們的，再跟他們買，否則他願意交還訂金，後來代書發現登記不過
      去，己○○就把訂金退還等情，益足以證明被告戊○○並無不法利益之主觀犯
      意。此外，被告己○○高齡七十餘歲且自承並不識字，而被告辛○○、乙○○
      均陳稱：購地事宜均係與其子戊○○洽談等語，並為被告戊○○所不否認，是
      以本即難認被告己○○有何偽造文書或竊佔意圖。
（四）又查，「祭祀公業張分」之管理人派下員全員包括：張萬財、張松山、丙○○
      （自訴人）、張丁元等四人，並由丙○○擔任管理人等情，有高雄縣旗山鎮鎮
      公所函文及該函所附之證明書各一紙在卷可憑（附於八十九年他字第一四五號
      卷內），惟查，前開證明書之後段亦載明：該證明書係「經公告期滿無人提出
      異議，依當事人之申請而發給，無確定私權之效力等語，是以依前所述，本件
      自訴人提出之自訴雖屬合法，然該祭祀公業之派下全員是否僅有上述四人，尚
      非完全無疑。況自訴人係於八十八年間始提出上述申請，嗣經旗山鎮公所公告
      後再進而向地政事務所辦理登記，是以被告甲○○、辛○○、乙○○、己○○
      、戊○○等人於八十三年間簽訂系爭買賣契約時，自不可能知悉自訴人丙○○
      為系爭土地之權利人之情，從而即難認被告等在簽訂系爭買賣契約時有意圖不
      法利益之主觀犯意。
（五）再者，依被告甲○○所提出於八十八年七月二十三日簽立之切結書一份，其上
      載明係由：張文龍、張文進、張文財（查為張萬老之子張再居之子）、張金環
      、張黃粒（查為張再居之妻）、張秀霞、張快、張秀月、張來春（以上查為張
      再居之女）等人將系爭二筆「祭祀公業張分」所有之土地以三百萬元價格出售
      予被告甲○○等情（附於本院卷第一八四頁）。再查，上述張文龍等人，均係
      「祭祀公業張分」前任管理人張萬老之直系卑親屬，有戶籍謄本多紙在卷可憑
      （見本院卷第一八五頁至第一九五頁），從而，被告甲○○等人依據前開戶籍
      資料，自得因上述張文龍等人係系爭土地管理人之合法繼承人而合理地推論其
      等亦為系爭土地之所有權人，縱有所誤認，仍不得因而遽認其有不法利益之意
      圖。是以，由被告甲○○等人於八十八年七月間仍積極向張文龍等人收受系爭
      二筆土地之情形以觀，益足以證明被告甲○○等人於收購之初應無圖謀不法利
      益之主觀犯意。
（六）再查，系爭土地之所有權狀於重劃後遭被告己○○領取時（實際上應係由乙○○出面領取），其上所蓋日期章條戳之年、月、日數字間之間距，以肉眼觀察
      之結果，確與被告庚○○所提出其任職旗山地政事務所時，所使用日期章條戳
      之年、月、日數字間距相異（詳參被告庚○○於本院八十九年十一月十四日調
      查時所提出附卷之相關資料，尤以對照本院卷第七十二頁與第一一五頁之差異
      最為明確），且查，系爭土地之地籍重測表上，在「己○○」印章旁有手寫「
      更名」二字，亦與本院命被告庚○○當庭書寫「更名」二字之筆跡不同（附於
      本院九十年八月二十九日審判筆錄後，見第三Ｏ七頁），且依被告庚○○提出
      其所發權狀之登記資料，均在「通知領狀」欄之領狀人蓋章下方押上日期條戳
      ，然本件重測資料上並未蓋有日期條戳（見本院卷第一一五頁），是以被告庚○○辯稱：系爭土地重測後之所有權狀非其所發一節，即非無據。綜觀上述資
      料間之諸多差異，實難僅因被告庚○○於系爭土地權狀遭領取之日係擔任發狀
      人員之職務，即遽認該權狀係由其發放。況且，縱該權狀係由被告庚○○所發
      放，而依前開查證之結果，系爭土地之所有權狀上既僅記載所有權人為「張分
      」，則亦無證據足證被告庚○○主觀上明知系爭二筆土地實際上係「祭祀公業
  張分」所有，從而自難認其有身為公務員，故為登載不實之偽造文書或意圖竊
      佔之犯嫌。
（七）如前所述，被告甲○○、辛○○、乙○○、己○○、戊○○等人主觀上均不知
      系爭二筆土地實際上原係「祭祀公業張分」所有之土地，從而，事後其等推由
      代書即被告乙○○至地政機關辦理領取相關地籍資料或申請更名登記等行為，
      主觀上即非明知為不實事項，是以自難將其等與負責辦理之地政機關人員共同
      論以刑法第二百十三條「公務員明知為不實之事項而登載於職務上所掌之公文
      書」罪。
（八）至自訴人另陳稱：被告甲○○在系爭土地周圍建築圍牆，並在其上種植韓國草
      皮，並提出系爭土地周圍築有圍牆並植有韓國草皮之相片數紙為證，因認此足
      證被告甲○○有竊佔罪嫌一節，惟查，被告甲○○主觀上應無不法利益之意圖
      ，已如前述，是以被告甲○○於興建「旗山頂美」之初（八十六年間）在該處
      種植韓國草皮，尚難認有竊佔意圖。又系爭土地之周圍，本即同時亦為被告甲○○興建旗山頂美房屋之周圍邊界，況且自訴人亦自承目前被告甲○○已拆除
      部分圍牆而使其可進出系爭土地等情，從而被告甲○○在該處興建圍牆作為邊
界，尚難認其有竊佔系爭土地之不法意圖。
（九）自訴人復提出其與案外人何英守之間於九十年一月間之電話錄音翻譯文一份，
      欲證明被告甲○○、辛○○、乙○○等人於購地之初即明知系爭土地非屬被告
      己○○所有一節，惟觀諸該份通話譯文之內容，何英守（前任旗山戶政事務所
      主任）僅表示：本件是辛○○作議員時，叫乙○○辦理，其中有一部份申請不
      出來，我一看就跟他們說這一件是「祭祀公業張分」，這樣辦不出來等語，此
      外，經自訴人詢及本案之諸多事項時均答稱不清楚等語，而自始至終均未提及
      被告甲○○、辛○○、乙○○等人「於購地之初即明知系爭土地非屬被告己○○所有」等情，從而，本院認尚難以案外人何英守之前述談話內容即遽認被告
      甲○○、辛○○等人於購地之初「明知」系爭土地非被告己○○所有之情，況
      且，本院依前開調查所得事證，已獲得被告等主觀上並無竊佔、偽造文書犯意
      之確信心證，是以本院認並無傳訊案外人何英守到庭作證之必要，附此敘明。
綜上所述，自訴人之指訴並無法使本院得到被告等六人涉有竊佔與偽造公文書之有罪
確信心證，此外，復查無其他積極證據足證被告等涉有此部分犯罪行為，核諸前開說
明，即應由本院為被告等均無罪之諭知。
七、據上論斷，應依刑事訴訟法第三百四十三條，第三百零一條第一項前段，判決如
    主文。
中    華    民    國      九十一      年      二      月      十五      日
                                  臺灣高雄地方法院刑事第六庭
                                      法  官
右正本證明與原本無異。
如不服本判決，應於判決送達後十日內，向本院提出上訴狀。
                                      書記官    陳瓊芳
中    華    民    國      九十一      年      二      月      十五      日
